臺灣板橋地方法院刑事判決　　　　　　 100年度訴字第2607號
公　訴　人　臺灣板橋地方法院檢察署檢察官
被　　　告　黃光輝
上列被告因違反毒品危害防制條例案件，經檢察官提起公訴（10
0 年度毒偵字第5897號），本院依簡式審判程序，判決如下：
    主  文
黃光輝施用第一級毒品，累犯，處有期徒刑柒月，扣案之海洛因
貳包（合計淨重貳點捌零公克）均沒收銷燬之，包裝上開海洛因
之外包裝袋貳只、殘渣袋拾只、注射針筒貳支、電子磅秤壹台、
吸管貳佰拾玖支及分裝袋柒拾只均沒收；又施用第二級毒品
，累犯，處有期徒刑肆月；應執行有期徒刑玖月，扣案之海洛因
貳包（合計淨重貳點捌零公克）沒收銷燬之，包裝上開海洛因之
外包裝袋貳只、殘渣袋拾只注射針筒貳支、電子磅秤壹台、吸管
貳佰拾玖支及分裝袋柒拾只均沒收。
    事  實
一、黃光輝：(一)於民國78年間，因違反肅清煙毒條例等案件，經
    臺灣士林地方法院以78年度訴字第367 號判決分別判處有期
    徒刑15年、5 年，經臺灣高等法院以78年度上訴字第4088號
    判決駁回上訴確定；上開有期徒刑5 年部分，復經同法院以
    96年度聲減字第1382號裁定減為有期徒刑2 年6 月，再與前
    開不應減刑之有期徒刑15年部分，合併定應執行有期徒刑16
    年6 月確定，並經送監執行於87年8 月7 日縮短刑期假釋出
    監，嗣經撤銷假釋，應執行殘刑有期徒刑8 年4 月又19日，
    送監執行於96年7 月16日執行完畢；(二)於88年間，因施用毒
    品案件，經臺灣臺北地方法院以88年度毒聲字第457 號裁定
    送觀察、勒戒後，認有繼續施用毒品之傾向，經同法院以88
    年度毒聲字第808 號裁定令入戒治處所施以強制戒治，復經
    同法院以88年度毒聲字第2401號裁定停止戒治，而於88年10
    月25日停止戒治，所餘期間交付保護管束，再經同地方法院
    以89年度毒聲字第262 號裁定撤銷停止戒治，令入戒治處所
    施以強制戒治，於89年9 月11日強制戒治執行完畢釋放出所
    ，經臺灣臺南地方法院檢察署檢察官以89年度戒毒偵字第64
    6 號為不起訴處分確定；(三)於98年間，因施用毒品案件，經
    臺灣臺北地方法院以99年度毒聲字第155 號裁定送觀察、勒
    戒後，認有繼續施用毒品之傾向，經同法院以99年度毒聲字
    第425 號裁定令入戒治處所施以強制戒治，於100 年3 月24
    日強制戒治執行完畢釋放出所，並經臺灣臺北地方法院檢察
    署檢察官以100 年度戒毒偵字第32號為不起訴處分確定。詎
    其猶不知悔改，於前開(三)所示之強制戒治執行完畢釋放後5
    年內，復基於施用第二級毒品甲基安非他命之犯意，於100
    年8 月16日晚上某時，在其位於新北市○○區○○街12號2
    樓2 號房之居所，將第二級毒品甲基安非他命摻入香菸內點
    燃吸食之方式，施用第二級毒品甲基安非他命1 次；嗣又基
    於施用第一級毒品海洛因之犯意，於100 年8 月18日13時許
    ，在上址，將第一級毒品海洛因以清水稀釋後，以針筒注射
    之方式，施用第一級毒品海洛因1 次；旋於同日15時20分許
    ，在新北市○○區○○路2 段125 巷14號前為警查獲，隨即
    帶同警員至上址，為警扣得其所有而供其施用第一級毒品所
    用之海洛因2 包（合計淨重2.80公克）、殘渣袋10只（無證
    據證明其內所含之殘渣為第一級毒品海洛因）、注射針筒2
    支及其所有而供其施用第一、二級毒品所用之電子磅秤1 台
    、預備供其施用第一、二級毒品所用之吸管239 支、分裝袋
    73 只 ，另又扣得其所有之新臺幣（下同）7,100 元及行動
    電話1 支（含門號0000000000之SIM 卡1 枚），且經採集其
    尿液送驗，始悉上情。
二、案經新北市政府警察局海山分局移送臺灣板橋地方法院檢察
    署檢察官偵查起訴。
    理  由
一、本案被告黃光輝所犯係死刑、無期徒刑、最輕本刑為3 年以
    上有期徒刑或高等法院管轄第一審案件以外之罪，其於準備
    程序中就被訴事實為有罪之陳述，經本院告知簡式審判程序
    之旨，並聽取檢察官、被告之意見後，經合議庭裁定由受命
    法官獨任進行簡式審判程序，合先敘明。
二、上揭犯罪事實，業據被告於本院審理時坦承不諱，且被告為
    警查獲後所排放之尿液，經採樣送請臺灣檢驗科技股份有限
    公司，先以EIA 酵素免疫分析法初步檢驗，再以GC/MS 氣相
    層析質譜儀法確認檢驗，均呈鴉片類（嗎啡）及甲基安非他
    命陽性反應之情，有該公司100 年9 月19日濫用藥物檢驗報
    告1 紙在卷足參（見偵查卷第74頁），此外，並有查獲照片
    22幀在卷可佐（見偵查卷第43至53頁），且有被告所有而供
    其施用第一級毒品所用之海洛因2 包（合計驗餘淨重2.80公
    克）、殘渣袋10只（無證據證明其內所含之殘渣為第一級毒
    品海洛因）、注射針筒2 支及其所有而供其施用第一、二級
    毒品所用之電子磅秤1 台、預備供其施用第一、二級毒品所
    用之吸管239 支、分裝袋73只扣案可資佐證，而上開扣案之
    海洛因粉末經送請法務部調查局濫用藥物實驗室鑑定，認含
    第一級毒品海洛因成分，合計淨重2.80公克，純度45.37%，
    純質淨重1.27公克之情，有該實驗室100 年9 月14日調科壹
    字第10023020 610號鑑定書1 紙在卷足參（見偵查卷第71頁
    ），足認被告自白與事實相符，堪以採信。再被告有如事實
    一之(三)所示之強制戒治執行完畢之情，有臺灣高等法院被告
    前案紀錄表在卷可佐，顯見其係於上開強制戒治執行完畢釋
    放後，5 年內再犯施用第一、二級毒品之罪甚明。本案事證
    明確，被告犯行堪以認定，應依法論科。
三、查海洛因、甲基安非他命係毒品危害防制條例第2 條第2 項
    第1 款、第2 款所稱之第一、二級毒品。核被告施用第二級
    毒品甲基安非他命、第一級毒品海洛因之行為，係犯同條例
    第10條第2 項之施用第二級毒品罪及同條第1 項之施用第一
    級毒品罪。被告施用第一、二級毒品前後，分別持有第一、
    二級毒品之低度行為，皆為施用之高度行為所吸收，均不另
    論罪。又被告有如事實一之(一)所示之犯罪科刑及執行情形，
    有臺灣高等法院被告前案紀錄表在卷可稽，其於上開有期徒
    刑執行完畢後5 年內，故意再犯本案有期徒刑以上之二罪，
    均為累犯，皆應依刑法第47條第1 項之規定，加重其刑。被
    告所犯上開二罪間，犯意各別，罪名互異，應分論併罰。爰
    審酌被告前因施用毒品，獲得不起訴處分之寬典，仍無法戒
    絕毒癮，再次漠視法令禁制而犯本罪，惟其施用毒品所生危
    害，實以自戕身心健康為主，對於他人生命、身體、財產等
    法益，尚無明顯而重大之實害，兼衡其犯罪後坦承犯行，已
    知悔悟等一切情狀，分別量處如主文所示之刑，並合併定其
    應執行刑，以示懲儆。
四、扣案之海洛因2 包（合計淨重2.80公克）係查獲之第一級毒
    品，不問是否屬於被告所有，均應依毒品危害防制條例第18
    條第1 項前段之規定，沒收銷燬之。又包裝上開海洛因之外
    包裝袋2 只（並非不可與毒品分離，係用於包裹毒品，防止
    其裸露、潮濕，便於攜帶施用）、殘渣袋10只及注射針筒2
    支，均係被告所有而供其施用第一級毒品所用之物，又電子
    磅秤1 台係被告所有而供其施用第一、二級毒品所用之物，
    再吸管239 支、分裝袋73只則皆係被告所有而預備供其施用
    第一、二級毒品所用之物，業據被告供明在卷，併依刑法第
    38條第1 項第2 款之規定，於各該次罪名之主文項內分別宣
    告沒收。至扣案之現金7,100 元及行動電話1 支（含門號00
    00000000之SIM 卡1 枚），雖係被告所有之物，然皆核與本
    案施用第一、二級毒品犯行無關，自無於本案併予宣告沒收
    之必要，附此敘明。
據上論斷，應依刑事訴訟法第273 條之1 第1 項、第299 條第1
項前段，毒品危害防制條例第10條第1 項、第2 項、第18條第1
項，刑法第11條前段、第47條第1 項、第38條第1 項第2 款、第
51條第5 款，判決如主文。
本案經檢察官謝伊婷到庭執行職務。
中    華    民    國   100    年    12    月    5     日
                  刑事第十六庭  法  官  鄧雅心
以上正本證明與原本無異。
如不服本判決應於收受判決後10日內向本院提出上訴書狀，並應
敘述具體理由。其未敘述上訴理由者，應於上訴期間屆滿後20日
內向本院補提理由書（均須按他造當事人之人數附繕本）「切勿
逕送上級法院」。
                                書記官  謝麗秋
中    華    民    國   100    年    12    月    5     日
附錄本案論罪科刑法條
毒品危害防制條例第十條
施用第一級毒品者，處六月以上五年以下有期徒刑。
施用第二級毒品者，處三年以下有期徒刑。